臺灣高雄地方法院刑事判決　　　　　　　　　　　　九十一年度易字第二九六五號
　　公　訴　人　臺灣高雄地方法院檢察署檢察官
　　被　　　告　丁○
　　被　　　告　戊○○
　　被　　　告　己○○
右列被告等因恐嚇取財等案件，經檢察官提起公訴（九十一年度偵字第一二六八四號
），本院判決如左：
    主  文
丁○無罪。
戊○○共同意圖為自己不法之所有，以恐嚇使人將本人之物交付，未遂，累犯，處有
期徒刑陸月，如易科罰金以參佰元折算壹日；扣案之行動電話壹具、十字螺絲起子壹
把均沒收。
己○○攜帶兇器竊盜，處有期徒刑陸月，如易科罰金以參佰元折算壹日。又共同意圖
為自己不法之所有，以恐嚇使人將本人之物交付，未遂，處有期徒刑肆月，如易科罰
金以參佰元折算壹日；扣案之行動電話壹具、十字螺絲起子壹把，均沒收。應執行有
期徒刑捌月，如易科罰金以參佰元折算壹日；扣案之行動電話壹具、十字螺絲起子壹
把，均沒收。
    事  實
一、己○○意圖為自己不法之所有，於民國九十一年六月六日凌晨一時許，獨自一人
    騎乘機車前往屏東縣崇武里華盛街一之一號工地，並持原放置於工地內、客觀上
    足供兇器使用之鋸子及油壓剪各一把，破壞放置於上址工地內乙○○所有貨櫃之
    鋁門窗後，入內竊取乙○○所有之ＢＣＷ規格二００ｍｍ之裸銅線五百公尺、規
    格一００ｍｍ之裸銅線六百公尺、規格一四ｍｍ之裸銅線八百公尺、大電動鑽一
    支、小電動鑽一支、大電線剪一支、大打鑿鑽子一支、小打鑿鑽子一支、套模工
    具一組、規格二００ｍｍ之止水銅板五十只、規格一００ｍｍ之止水銅板六十六
    只、規格一四ｍｍ之止水銅板七十五只（價值約新台幣（下同）二十二萬二千六
    百五十元），得手後，旋即騎乘機車載運所竊得之物品離開現場，並將竊得之裸
    銅線四處兜售。嗣於九十一年六月十一日上午九時四十五分許，己○○因另涉恐
    嚇取財案件為警查獲時，於上開竊盜犯行未被發覺前，向製作筆錄之警員主動承
    認上開竊盜犯行自首而願接受裁判。
二、戊○○前因竊盜、恐嚇取財等案件，經法院定其應執行刑一年八月確定，復因竊
    盜案件，經法院判處有期徒刑五月確定，二罪接續執行於八十九年十月十二日執
    行完畢。詎猶不知悔改，於九十一年六月十日晚間某時，戊○○騎乘機車途經高
    雄縣鳳山市○○路一０七號臺灣新晃工業股份有限公司（下稱新晃公司），發現
    新晃公司正在裝修未上鎖，有機可趁，遂意圖為自己不法之所有，利用鷹架爬上
    二樓，入內竊取新晃公司所有電腦螢幕一台、電腦磁碟片十片、美工刀一支、客
    戶資料二本（價值約八千元），得手後，並將之分別藏放於上址二樓衣櫃及一樓
    塑膠桶中。戊○○旋即返回高雄縣鳳山市太平一巷九號租屋處，並將上情告知友
    人己○○，二人乃共同謀議利用前開竊得之電腦螢幕、客戶資料等物向新晃公司
    恐嚇財物，二人遂基於共同意圖為自己不法所有之犯意聯絡，於九十一年六月十
    一日上午八時二十五分許，由戊○○以高雄縣鳳山市○○路翁財記超商前之公共
    電話，撥打至新晃公司（０七）0000000號電話，向該公司南區負責人甲○○恐嚇稱：新晃公司之竊案係其所為，若要拿回被竊物品，需準備新台幣（下
    同）一萬元贖回，並不得報警等語，經甲○○同意付款後，戊○○復於同日上午
    八時三十五分許，接續以上址之公共電話電致甲○○，要求甲○○將贖款拿至高
    雄縣鳳山市○○路清潔車停車場內車號ＦＳ—五三六七號自小客車停放處前圍牆
    ，將贖款放置於其預先放置之十字螺絲起子下，因新晃公司已報請警方處理，於
    警方之指示下，甲○○遂佯稱同意付款，若干分鐘後，戊○○旋即接續以其所有
    扣案之行動電話（門號000000000號）第三次致電甲○○，恐嚇甲○○
    不得報警，並表示於甲○○依約給付贖款後，即會告知甲○○被竊物品之所在，
    甲○○應允後，即依照戊○○之指示前往約定地點，將以信封包裝現金一萬元放
    置於上址停車場內車號ＦＳ—五三六七號自小客車前圍牆上之十字螺絲起子下。
    而後，戊○○與己○○於當日上午九時四十五分許，共乘一部機車前往高雄縣鳳
    山市○○路清潔車停車場準備取款，並先於現場來回盤旋數次，待確定無人埋伏
    於該處後，始由己○○下車取款，當場為埋伏之員警查獲而未得逞。
二、案經高雄縣警察局鳳山分局移送臺灣高雄地方法院檢察署檢察官偵查起訴。
    理  由
壹、有罪部分：
一、訊據被告己○○對於九十一年六月五日晚間，在屏東縣崇武里華盛街一之一號工
    地，持工地內之鋸子、油壓剪，破壞門鎖後進入貨櫃內竊取被害人乙○○所有之
    ＢＣＷ規格二００ｍｍ裸銅線五百公尺、規格一００ｍｍ裸銅線六百公尺、規格
    一四ｍｍ裸銅線八百公尺、大電動鑽一支、小電動鑽一支、大電線剪一支、大打
    鑿鑽子一支、小打鑿鑽子一支、套模工具一組、規格二００ｍｍ止水銅板五十只
    、規格一００ｍｍ止水銅板六十六只、規格一四ｍｍ止水銅板七十五只，得手後
    ，並將竊得之裸銅線四處兜售得利之事實坦承不諱，核與被害人乙○○證述情節
    相符，並有受理刑事案件報案單一紙、遭竊清單一紙在卷可稽，足見被告己○○
    此部分之自白核與事實相符，洵堪採為論罪科刑之依據。事證明確，被告己○○
    竊盜部分之犯行，堪予認定。
二、訊據被告戊○○則矢口否認有何公訴人所指恐嚇及竊盜之犯行，被告己○○亦矢
    口否認有何公訴人所指恐嚇取財之犯行；被告戊○○辯稱：九十一年六月五日晚
    間，伊騎機車經過高雄縣鳳山市○○路一０七號新晃公司前，因為剛好遇到下雨
    ，伊就下去躲雨，因為覺得好玩，所以四處亂搜，並將公司內的電腦螢幕、客戶
    資料拿去藏起來，伊是事後才想到可以用那些東西去向公司借錢，所以才在隔天
    早上打電話到公司，要向公司借一萬元云云；被告己○○亦以：伊並沒有與戊○○一起去偷東西，九十一年六月十一日上午，是戊○○打電話跟伊說他的機車沒
    有油，要伊騎機車去清潔隊那裡載他回來，伊騎機車到那邊看到戊○○，戊○○
    坐上伊的機車後，戊○○說想要睡覺，伊在附近繞一圈後就被警察抓到了等語置
    辯。
三、經查：
  (一)新晃公司係於九十一年六月五日晚間，遭人入侵竊取電腦螢幕一台、電腦磁碟片
    十片、美工刀一支、客戶資料二本，並於九十一年六月六日上午八時二十五分許
    起，接獲三次歹徒來電，要求以現金一萬元換還遭竊物品等情，業經證人甲○○
    證述綦詳，並有贓物領據一紙、照片十一張、照片影本六張附卷可參；被告戊○○雖以僅係好玩置辯，惟前揭竊盜部分之犯罪事實，迭經被告戊○○於警、偵訊
    中供承不諱，且以被告戊○○為一智識正常之成年人，並曾因竊盜、恐嚇取財等
    案件，經法院判決確定入獄執行，有臺灣高等法院被告全國紀錄表及臺灣高雄地
    方法院檢察署刑案資料查註紀錄表各一份在卷可參，顯見被告戊○○對任意拿取
    他人之物所可能招致之刑責知之甚明，豈有僅因好玩即於夜間任意侵入他人公司
    之內部，並將他人所有之電腦螢幕、客戶資料、美工刀、電腦磁碟片等物品搬離
    其原來放置之位置，藏放於原所有人所不知之處所，使原所有人無法繼續占有支
    配其物品，並於翌日以電話要求原所有人以金錢贖回被竊物品，顯見被告戊○○
    所辯僅係因為好玩才將東西藏起來一詞，顯與常情有悖；至被告戊○○雖另以：
    並未將電腦螢幕、磁碟片、客戶資料、美工刀等物搬離上址新晃公司外為辯，然
    刑法所稱之竊盜罪，係指行為人意圖為自己或第三人不法之所有，破壞他人對於
    動產原有之實力支配狀態，進而創造出行為人對於動產之新實力支配狀態之謂，
    是被告戊○○將新晃公司所有之電腦螢幕、電腦磁碟片、美工刀、客戶資料等物
    搬離其原來之放置位置，並將之分別藏放於上址新晃公司一樓塑膠桶及二樓衣櫃
    內，使新晃公司不知上開物品之所在，而喪失對上開物品之實力支配，並因僅有
    被告戊○○知悉上開物品之所在，被告戊○○自得於任何時間隨意將前開物品取
    出，因而創造出被告戊○○對於上開物品之新實力支配狀態，是被告戊○○所為
    既已破壞原所有人即新晃公司對於上開物品之實力支配，並將上開物品移入自己
    之實力支配下，即與刑法竊盜罪之構成要件相符，被告戊○○未將上開物品搬離
    上址新晃公司之行為，並無礙於被告戊○○竊盜行為之既遂，是被告戊○○所辯
    ，均無可採。事證明確，被告戊○○竊盜部分之犯行，洵堪認定。
  (二)又被告戊○○係於九十一年六月十一日上午八時二十五分許起，接續三次電致證
    人即新晃公司南區負責人甲○○，表示新晃公司之竊案係其所為，要求證人甲○○需以現金一萬元換回被竊之上開物品，並於九十一年六月十一日上午九時四十
    五分許，與被告己○○一同前往約定取款時，遭埋伏之警方查獲等情，已經證人
    甲○○證述綦詳，並有行動電話一具、十字螺絲起子一把扣案可考；被告戊○○
    雖以：係欲以上開物品向公司借款為辯，然前開物品本即係新晃公司所有，證人
    甲○○與被告戊○○復素不相識，被告戊○○何來以被害人新晃公司所有之物品
    向被害人新晃公司借款之道理，況且被告戊○○係以竊盜之方式，取得對於前開
    物品之占有後，再以電話要求證人甲○○付款取回失竊物，此乃利用被害人亟欲
    取回失竊物之心態，以令被害人永久喪失物品之占有為脅，恐嚇被害人交付財物
    ，其行為本即該當於恐嚇取財之犯行，又豈可稱之為「借款」，被告戊○○所辯
    ，顯係卸責之責，殊無可採。事證明確，被告戊○○恐嚇取財部分之犯行，亦堪
    認定。
  (三)又被告己○○係與被告戊○○，於九十一年六月十一日上午九時四十五分許，一
    同前往高雄縣鳳山市○○路清潔隊停車場取款時，為埋伏之警員當場查獲等情，
    有職務報告書一紙在卷可參，且為被告己○○所自承；被告己○○雖以不知情置
    辯，然被告戊○○前於警訊中稱：「我是因機車沒油才打電話給他，要他騎另一
    部機車前來載我。」，其後於本院審理中又改稱：「（何以與己○○一起去要拿
    錢？）十日晚上我的機車騎到沒有油，我就走路回家，隔天我要去拿錢，己○○
    住在我家，我跟他說跟我一起去牽車，我騎機車載他去牽車，我順便要拿錢，警
    察就來了，己○○都不知情，因我的機車沒有油，我才找他去幫忙要推機車回來
    。」（見本院九十一年十月二日審理筆錄），被告己○○前於警訊中供稱：「當
    時我在戊○○家中睡覺，是戊○○哥哥丁○告知我說叫我騎機車當經武路清潔隊
    旁等戊○○，我等到戊○○時，是戊○○就叫我坐上他的機車，在清潔隊繞了一
    圈，在放置新台幣一萬元的圍牆邊停下來時就被警方查獲，沒有人指使我。」，
    其於本院審理中卻稱：「我沒有與他去拿錢，戊○○打電話給我說，他機車沒有
    油，我在他家睡覺，他在何處打給我的我不知道，他說他機車沒有油叫我騎機車
    去清潔隊那裡載他回來，我騎到那裡就有看到戊○○，他坐上我的機車，他跟我
    說想睡覺，我繞了一圈後，警察就把我們抓走了。」等語（見本院九十一年十月
    二日審理筆錄），比較被告戊○○、己○○前後所述，非但自身供述前後矛盾，
    二人之供詞亦相互歧異，顯見被告戊○○、己○○所稱係因被告戊○○之機車沒
    有油，才由被告己○○搭載前去等節，係臨訟編攥之詞，均無可採。再者，一般
    從事犯罪行為之人，為恐其犯行遭人發覺，多係隱匿其犯行，況恐嚇取財最終之
    目的即在取得財物，亦可稱之為整個犯罪中最重要之步驟之一，被告己○○若非
    與被告戊○○間有所謀議，被告戊○○實無需特別要求被告己○○與其一同前往
    取款之必要；且被告戊○○、己○○在到達現場後，並曾在現場徘徊數回，此與
    一般人行進之習慣迥異，益足見被告戊○○、己○○此舉之目的即在確認現場是
    否有警方埋伏，以免取款時遭警查獲，倘如被告己○○所言，其僅係欲搭載被告
    戊○○返家，又何需於現場反覆來回，由此益徵被告己○○與被告戊○○前去之
    目的即在取得贖款，被告己○○辯稱不知情等詞，殊無可採。事證明確，被告己○○恐嚇取財部分之犯行，亦堪認定。
四、按被告己○○持以竊盜之鋸子及油壓剪，係金屬材質，質地堅硬，於客觀上足對
    人之生命、身體具危險性，顯可供兇器使用；又被告戊○○、己○○以新晃公司
    失竊之物品，恐嚇證人甲○○交付贖款，已屬恐嚇取財行為之著手，然未至取得
    財物之結果，為未遂。核被告戊○○所為，係犯刑法第三百二十條第一項之竊盜
    罪、同法第三百四十六條第三項、第一項之恐嚇取財未遂罪；被告己○○所為，
    係犯刑法第三百二十一條第一項第三款之攜帶兇器竊盜罪、同法第三百四十六條
    第三項、第一項之恐嚇取財未遂罪。被告戊○○、己○○就上開恐嚇取財之犯行
    間，有犯意之聯絡及行為之分擔，皆為共同正犯。又被告戊○○竊盜新晃公司所
    有之電腦螢幕等物品，以向新晃公司恐嚇財物，其所犯竊盜與恐嚇取財二罪間，
    有方法結果之牽連關係，應從一重之恐嚇取財罪論處。又被告己○○所犯攜帶兇
    器竊盜與恐嚇取財二罪間，犯意各別，行為互殊，應予分論併罰。又被告戊○○
    前因竊盜、恐嚇取財等案件，經法院定其應執行刑一年八月確定，復因竊盜案件
    ，經法院判處有期徒刑五月確定，二罪接續執行於八十九年十月十二日執行完畢
    ，以臺灣高等法院被告全國前案紀錄表及臺灣高雄地方法院檢察署刑案資料查註
    紀錄表在卷可參，其受有期徒刑之執行完畢後，五年內再犯本件有期徒刑以上之
    罪，為累犯，應依刑法第四十七條加重其刑。又被告戊○○、己○○著手於恐嚇
    取財犯行之實施，而未至取得財物之結果，為未遂，應依刑法第二十六條前段之
    規定減輕其刑。又被告己○○係於恐嚇犯行為警查獲後，於其竊盜犯罪未被發覺
    前，主動向製作筆錄之警員坦承犯行，被告己○○對於未發覺之竊盜罪自首而願
    接受裁判，應依刑法第六十二條前段規定，減輕其刑。又被告戊○○所犯恐嚇取
    財罪部分，同時有刑之加重、減輕事由，應依刑法第七十一條規定，先加後減之
    。爰審酌被告戊○○年輕力盛，不思自食其力，竟因見他人公司正在施工，有機
    可趁即入內行竊，並利用所竊之物向被害人恐嚇財物，行為誠屬不該，惟念其竊
    盜所得非鉅，且已歸還被害人等一切情狀，量處如主文所示之刑，並諭知如易科
    罰金之折算標準；另審酌被告己○○年輕力盛，不思自食其力，竟竊取他人之銅
    線變賣換現，且竊盜所得非微，並夥同他人共同恐嚇取財，行為誠屬不該，惟念
    其犯後坦承部分犯行等一切情狀，分別量處如主文所示之刑，並定其應執行刑及
    諭知如易科罰金之折算標準。又扣案之行動電話一具、十字螺絲起子一支，係被
    告戊○○所有，供恐嚇取財犯罪所用之物，爰依刑法第三十八條第一項第二款併
    予宣告沒收之。至被告己○○持以竊盜之鋸子及油壓剪，因非屬被告己○○所有
    ，爰不併予宣告沒收。
五、公訴意旨另以：被告戊○○與被告己○○、丁○共同意圖為自己不法之所有，於
    九十一年六月六日凌晨一時許，三人共騎乘二部機車，在屏東縣崇武里華盛街一
    之一號，由被告丁○、戊○○二人輪流持客觀上足以傷害人生命、身體之油壓剪
    一支，剪開貨櫃屋之鋁門窗後，三人進入貨櫃內竊取乙○○所有銅線一批，價值
    約二十二萬二千六百五十元；另被告己○○與被告戊○○共同基於意圖為自己不
    法所有之犯意聯絡，於九十一年六月十一日上午八時十五分許，在高雄縣鳳山市
    ○○路一０七號新晃公司，由被告戊○○一人利用鷹架爬上二樓，竊取辦公室內
    之電腦螢幕一台、光碟片、客戶資料二本；因認被告戊○○尚涉有刑法第三百二
    十一條第一項第四款、第三款結夥三人以上攜帶兇器竊盜、被告己○○尚涉有刑
    法第三百二十條第一項之普通竊盜罪嫌。
六、按犯罪事實應依證據認定，無證據不得推定其犯罪事實，刑事訴訟法第一百五十
    四條定有明文。又按共同被告不利於己之陳述，固得採為其他共同被告犯罪之證
    據，惟此項不利之陳述，須無瑕疵可指，而就其他方面調查，又與事實相符，始
    得採為其他共同被告犯罪事實之認定，最高法院四十六年台上字第四一九號著有
    判例可供參照。公訴人認被告戊○○涉有前開結夥三人攜帶兇器竊盜罪嫌，係以
    共同正犯己○○於警訊中之供述為其主要依據。訊據被告戊○○、己○○則堅詞
    否認有何公訴人所指此部分之犯行，被告戊○○辯稱：九十一年六月六日伊要去
    幫人家助選，前一天晚上伊都跟朋友在打麻將，並沒有跟己○○一起去偷銅線等
    語，被告己○○則以：伊不知道戊○○有去偷人家的電腦，伊並沒有一起去偷等
    語置辯。
七、經查：
  (一)被告己○○雖於警訊中供稱：係與被告戊○○、丁○於九十一年六月六日凌晨一
    時許，分騎二部機車，前往屏東縣崇武里華盛街一之一號工地竊取銅線一批等情
    ，惟其本院審理中則變異前詞，供稱係一人單獨竊盜，是被告己○○之供述前後
    不一，已有瑕疵可指；且被告己○○前於警訊中供稱：渠等竊盜所得之銅線一批
    ，係由被告戊○○、丁○二人持往高雄縣鳳山市○○街丙○○所經營之舊貨商出
    售，惟證人丙○○已到庭否認有向被告戊○○、丁○收購銅線（見本院九十一年
    九月二十四日訊問筆錄），另於證人丙○○處查獲之銅線一批，其規格雖與證人
    乙○○所失竊者相同，然因缺乏明顯之標示可供辨識，是證人乙○○亦無法確認
    是否即為其失竊之銅線等情，復經證人丙○○陳述綦詳（見本院九十一年九月二
    十四日訊問筆錄），是於證人丙○○查獲之銅線一批，既無法證實係證人乙○○
    所失竊，則被告己○○於警訊中之供述是否可信，即非無疑；而依證人乙○○所
    述，亦僅得證明其確有裸銅線一批失竊之事實，然究係何人行竊，並無法由證人
    乙○○之證詞推演而出，是依卷內所存之證據，尚不足證明被告戊○○確有與己○○共同行竊之情。此外，本院復查無其他積極證據足認被告戊○○確有公訴人
    所指此部分之犯行，不能證明被告犯罪，本應為無罪之諭知，惟公訴意旨認此部
    分與前揭論罪科刑之竊盜部分，有連續犯之裁判上一罪關係，爰不另為無罪之諭
    知。
  (二)又被告戊○○雖有與被告己○○一同恐嚇取財之犯行，已如前述，惟新晃公司所
    失竊之電腦螢幕等物，係被告戊○○單獨一人前往竊取，已經被告戊○○於警、
    偵、審訊中供述明確，且依被告戊○○於警、偵訊中供述之行竊過程，被告戊○○係因騎乘機車途經高雄縣鳳山市○○路一０七號前，適見該公司正在施工中，
    乃利用鷹架爬上二樓，發現二樓窗戶空盪，因而進入行竊，可見被告戊○○係因
    偶然之機會發現有機可趁，臨時起意行竊，其事後有以該批電腦螢幕，與被告己○○共同向證人甲○○恐嚇取財，尚難僅以此反推就竊盜電腦螢幕等物品部分，
    被告己○○亦與被告戊○○具有犯意之聯絡。此外，本院復查無其他積極之證據
    ，足認被告己○○確有公訴人所指此部分之犯行，不能證明被告犯罪，本應為無
    罪之諭知，然公訴意旨認此部分與前揭論罪科刑之竊盜部分，有連續犯之裁判上
    一罪關係，爰不另為無罪之諭知。
貳、無罪部分：
一、公訴意旨略以：被告戊○○與被告己○○、丁○共同意圖為自己不法之所有，於
    九十一年六月六日凌晨一時許，三人共騎乘二部機車，在屏東縣崇武里華盛街一
    之一號，由被告丁○、戊○○二人輪流持客觀上足以傷害人生命、身體之油壓剪
    一支，剪開貨櫃屋之鋁門窗後，三人進入貨櫃內竊取乙○○所有銅線一批，價值
    約二十二萬二千六百五十元，因認被告丁○涉有刑法第三百二十一條第一項第四
    款、第三款結夥三人以上攜帶兇器竊盜罪嫌。
二、按犯罪事實應依證據認定，無證據不得推定其犯罪事實，刑事訴訟法第一百五十
    四條定有明文。又按共同被告不利於己之陳述，固得採為其他共同被告犯罪之證
    據，惟此項不利之陳述，須無瑕疵可指，而就其他方面調查，又與事實相符，始
    得採為其他共同被告犯罪事實之認定，最高法院四十六年台上字第四一九號判例
    可供參照。公訴人認被告丁○涉有前開結夥三人攜帶兇器竊盜罪嫌，係以共同正
    犯己○○於警訊中之供述為其主要依據。訊據被告丁○則堅詞否認有何公訴人所
    指此部分之犯行，辯稱：當時伊在台北工作，並沒有跟己○○一起去偷東西等語
    。
三、經查，被告己○○雖於警訊中供稱：係與被告戊○○、丁○於九十一年六月六日
    凌晨一時許，分騎二部機車，前往屏東縣崇武里華盛街一之一號工地竊取銅線一
    批等情，惟其本院審理中則變異前詞，供稱係一人單獨竊盜，是被告己○○之供
    述前後不一，已有瑕疵可指；且被告己○○前於警訊中供稱：渠等竊盜所得之銅
    線一批，係由被告戊○○、丁○二人持往高雄縣鳳山市○○街丙○○所經營之舊
    貨商出售，惟證人丙○○已到庭否認有向被告戊○○、丁○收購銅線（見本院九
    十一年九月二十四日訊問筆錄），另於證人丙○○處查獲之銅線一批，其規格雖
    與證人乙○○所失竊者相同，然因缺乏明顯之標示可供辨識，是證人乙○○亦無
    法確認是否即為其失竊之銅線等情，復經證人丙○○陳述綦詳（見本院九十一年
    九月二十四日訊問筆錄），是於證人丙○○查獲之銅線一批，既無法證實係證人
    乙○○所失竊，則被告己○○於警訊中之供述是否可信，即非無疑；而依證人乙○○所述，亦僅得證明其確有裸銅線一批失竊之事實，然究係何人行竊，並無法
    由證人乙○○之證詞推演而出，是依卷內所存之證據，尚不足證明被告丁○確有
    與己○○共同行竊之情。此外，本院復查無其他積極證據足認被告丁○確有公訴
    人所指此部分之犯行，不能證明被告犯罪，依法應為無罪之諭知。
據上論斷，應依刑事訴訟法第二百九十九條第一項前段、第三百零一條第一項，刑法
第二十八條、第三百二十條第一項、第三百二十一條第一項第三款、第三百四十六條
第三項、第一項、第五十五條、第五十一條第五款、第四十一條第一項、第四十七條
、第二十六條前段、第六十二條前段、第三十八條第一項第二款，罰金罰鍰提高標準
條例第一條前段、第二條，判決如主文。
本案經檢察官朱秋菊到庭執行職務。
中      華      民      國      九十一      年      十    月    十一    日
                                  臺灣高雄地方法院刑事庭
                                      法  官    曾  淑  娟
右正本證明與原本無異。
如不服本判決，應於判決送達後十日內，向本院提出上訴狀。
                                      書記官    呂  怜  勳
中      華      民      國      九十一      年      十    月    十一    日
附錄本判決論罪科刑法條：
中華民國刑法第三百二十條
 (普通竊盜罪、竊佔罪)
意圖為自己或第三人不法之所有，而竊取他人之動產者，為竊盜罪，處五
年以下有期徒刑、拘役或五百元以下罰金。
意圖為自己或第三人不法之利益，而竊佔他人之不動產者，依前項之規定
處斷。
前二項之未遂犯罰之。
中華民國刑法第三百二十一條
犯竊盜罪而有左列情形之一者，處六月以上、五年以下有期徒刑：
一  於夜間侵入住宅或有人居住之建築物、船艦或隱匿其內而犯之者。
二  毀越門扇、牆垣或其他安全設備而犯之者。
三  攜帶兇器而犯之者。
四  結夥三人以上而犯之者。
五  乘火災、水災或其他災害之際而犯之者。
六  在車站或埠頭而犯之者。
前項之未遂犯罰之。
中華民國刑法第三百四十六條
 (單純恐嚇罪)
意圖為自己或第三人不法之所有，以恐嚇使人將本人或第三人之物交付者
，處六月以上五年以下有期徒刑，得併科一千元以下罰金。
以前項方法得財產上不法之利益，或使第三人得之者，亦同。
前二項之未遂犯罰之。
